臺灣宜蘭地方法院民事判決
110年度婚字第42號
原      告  甲○○  


訴訟代理人  張培源律師
被      告  乙○○  

上列當事人間請求離婚事件，本院於民國110年12月2日言詞辯論
終結，判決如下：
    主  文
一、准原告與被告離婚。
二、訴訟費用由被告負擔。
    事實及理由
一、裁判要旨：兩造婚姻關係，因被告婚後接連外遇不斷，且常
    常到深夜2、3點鐘才回家，原告為維持婚姻，給子女一個完
    整的家，不停追蹤被告外遇的對象，希望被告能回心轉意，
    但費盡心思，被告還是一心向著外遇的對象。兩造因而早已
    分房睡，各自用餐，沒有夫妻之實，而被告自109年9、10月
    間從原告與小孩的住處搬出去後，更不再回家。110年4月21
    日被告經營公司發生跳票事件，被告為躲避債務竟不知去向
    ，讓原告獨自面對討債的恐嚇電話，置原告之生死於不顧，
    兩造婚姻因被告之行為而無法共同經營婚姻生活，夫妻感情
    基礎已不存在，雙方婚姻難以回復，被告應該對婚姻之破裂
    負主要之責，因此本院判決准兩造離婚。
二、被告經合法通知未於言詞辯論期日到場，並無家事事件法第
    51條準用民事訴訟法第386條各款所列情形之一，所以，依
    原告之聲請，由其一造辯論而為判決。
三、原告主張：
  ㈠兩造於民國（下同）70年3月10日結婚，育有一女（女兒排行
    老大）二男，兩造婚後原本婚姻關係還能維持正常狀態。
　㈡但是到了81年、82年兩造女兒11、12歲左右，被告就開始到
    處捻花惹草。自此以後，被告即常常到深夜2、3點鐘才回家
    ，外遇的對象也一個換一個，原告記憶所及就有5個之多：
    第一個外遇對象「小茹」（真實姓名不詳）的女子，某天夜
    晚，「小茹」更直接找上原告，要原告騎機車到他們位於羅
    東北成國小附近同居的公寓，向原告證實她已跟被告住在一
    起。第二個外遇對象是江麗玲的女子，許多友人與廠商業務
    告訴原告，被告帶著服務於南山保險的業務員江麗玲一起出
    國，原告曾於被告回國當晚，到宜蘭縣羅東鎮純精路上的「
    快樂敦煌大樓」門口等候，大约晚上9點多，發現被告與江
    麗玲一同進入「快樂敦煌大樓」，但被告與江女則不願開門
    ，避不見面，原告與女兒不敢入內，只好離開。被告第三個
    外遇對象是黃碧霞的女子，被告與黃女2人曾短暫的在礁溪
    租套房同居。被告第四個外遇對象是陳惠琴的女子：陳女住
    在宜蘭市女中路跟文化路的交叉口附近，原告常常在女中路
    看到被告開著車載著陳女，及看到被告與陳女在喜洋洋洗車
    場旁OK便利商店聊天，被告公司的員工也常常發現被告把車
    停在陳女住處附近，會將相片傳給原告。原告友人也告知被
    告時常帶著陳女去福特汽車經销處，在店內喝咖啡聊天，甚
    至一同看著色情影片，偶而原告也會看到陳女傳給被告諸如
    「我會把你那一根當香腸啃」的鹹濕對話。被告第五個外遇
    對象，則是一名越南籍已經離婚之婦女，真實姓名不詳的女
    子：被告常在Line的群組上貼出親密照片炫耀，朋友、員工
    、女兒跟兒子，多人都曾告知原告這件事。女兒甚至看不下
    ，去向父親抗議，提醒他太過分了，被告才刪除。而原告為
    維持婚姻，給子女一個完整的家，不停追蹤被告外遇的對象
    ，希望被告能回心轉意，但費盡心思，被告還是一心向著外
    遇的對象，傷透原告的心。
　㈢又被告於109年9、10月間從原告與小孩的住處宜蘭縣○○市○○○
    路○段00巷00號搬出去後，即不再回家，也不顧原告生死。
    且兩造早已分房睡，各自用餐，沒有夫妻之實。110年4月21
    日被告經營的泓誌有限公司發生跳票事件，欠銀行與錢莊不
    明金額的欠款，被告不僅自己躲藏起來，還將原告所使用的
    0000000000門號手機號碼給地下錢莊，自此原告即不斷的收
    到討債的恐嚇電話，原告只好趕緊把此門號手機號碼停用。
    同年6月24日或25日，地下錢莊4、5個黑衣人終於上門，找
    到原告與小孩前開住處，原告只好報警並請求一名女性宜蘭
    市民代表協助斡旋，才得以脫險，並趕緊連夜搬離住處。
　㈣綜上，被告婚後即接連外遇不斷，經常半夜2、3點才回家，
    且，雖經原告不停追蹤被告外遇的對象，希望被告能回心轉
    意，但費盡心思，被告仍一心向著外遇的對象，109年9、10
    月間甚至從原告與小孩的住處搬出，棄原告及子女於不顧。
    110年4月21日被告經營的公司跳票後，被告更躲藏起來，不
    知去向，還將原告所使用的門號手機號碼給地下錢莊，讓原
    告獨自面對無數的討債恐嚇電話，置原告之生死於不顧，被
    告顯係惡意遺棄原告在繼續狀態中，且兩造婚姻已生重大破
    綻而難以繼續維持。爰依民法第1052條第1項第5款、第2項
    擇一訴請判決離婚。
  ㈤爰聲明：1.准原告與被告離婚。2.訴訟費用由被告負擔。
四、被告未在言詞辯論期日出庭，亦未提出書狀作任何的聲明或
    主張。
五、本院的判斷：
  ㈠裁判離婚的法律依據：
    依民法第1052條第2項規定：「有前項以外之重大事由，難
    以維持婚姻者，夫妻之一方得請求離婚。但其事由應由夫妻
    之一方負責者，僅他方得請求離婚。」，婚姻係以夫妻雙方
    感情為基礎，以共同生活為目的，彼此應相互尊重，共同協
    力保持婚姻生活之圓滿、安全及幸福。如果這樣的基礎不再
    存在，導致夫妻無法共同生活，而且沒有復合可能，應該認
    為有難以維持婚姻的重大事由。因此，就具體個案審查認定
    結果，如果這項事實客觀上已達到任何人處在同一種情況，
    都會喪失維繫婚姻的意願時，就符合民法第1052條第2項的
    規定。
  ㈡原告主張兩造於70年3月10日結婚，育有一女二男，被告於婚
    後之81年、82年間就開始到處捻花惹草。自此以後，即常常
    到深夜2、3點鐘才回家，外遇的對象也一個換一個，原告記
    憶所及就有5個之多，原告為維持婚姻，給子女一個完整的
    家，不停追蹤被告外遇的對象，希望被告能回心轉意，但費
    盡心思，被告還是一心向著外遇的對象。又被告於109年9、
    10月間從原告與小孩的住處搬出去後，即不再回家，也不顧
    原告生死。且兩造早已分房睡，各自用餐，沒有夫妻之實。
    110年4月21日被告經營的泓誌有限公司發生跳票事件，欠銀
    行與錢莊不明金額的欠款，被告不僅自己躲藏起來，還將原
    告所使用的門號手機號碼給地下錢莊，自此原告即不斷的收
    到討債的恐嚇電話。同年6月24日或25日，地下錢莊4、5個
    黑衣人找到原告與小孩前開住處，原告只好報警並請求一名
    女性宜蘭市民代表協助斡旋，才得以脫險，並趕緊連夜搬離
    住處等情，業據原告提出戶籍謄本1件、被告外遇對象照片
    影本3件、宜蘭縣政府警察局宜蘭分局延平派出所受理案件
    證明單1件、泓誌有限公司基本資料1件等在卷為證，並經證
    人即兩造子女陳志航到庭證述無訛，被告未在言詞辯論期日
    出庭，也未提出書狀作任何的聲明或主張，原告主張之事實
    ，足以採信。
  ㈢本件兩造婚姻因被告婚後外遇不斷，常常到深夜2、3點鐘才
    回家，原告為維持婚姻，給子女一個完整的家，不停追蹤被
    告外遇的對象，希望被告能回心轉意，但費盡心思，被告還
    是一心向著外遇的對象。兩造因而早已分房睡，各自用餐，
    沒有夫妻之實，而被告自109年9、10月間從原告與小孩的住
    處搬出去後，更不再回家。110年4月21日被告經營公司發生
    跳票事件，為躲避債務竟不知向，讓原告獨自面對討債恐嚇
    電話，置原告之生死於不顧，客觀上顯已達到任何人處在同
    一種情況，都會喪失維繫婚姻的意願，兩造婚姻因被告之行
    為而無法共同經營婚姻生活，已造成兩造婚姻關係無法繼續
    維持，可以認為有難以維持婚姻的重大事由，而且應該由被
    告對婚姻的破裂負主要責任，因此原告訴請判決離婚，於法
    有據，應予准許。
　㈣至原告雖併主張民法第1052條第1 項第5 款為離婚原因，然
    對於原告上開主張之離婚事由，被告之行為既使兩造婚姻已
    達於難以繼續維持之重大事由而得依同法條第2 項訴請離婚
    ，是就此部分之主張本院即無庸再加審認，併此敘明。
六、依家事事件法第51條準用民事訴訟法第385條第1項前段、第
    78條，判決如主文。
　　
中　　華　　民　　國　　110 　年　　12　　月　　16　　日
                  家事法庭      法  官  林春長
以上正本係照原本作成。
如對本判決上訴，須於判決送達後20日之不變期間內，向本院提
出上訴狀。如委任律師提起上訴者，應一併繳納上訴審裁判費。
中　　華　　民　　國　　110 　年　　12　　月　　16　　日
                    　　　　　　書記官　沈峰巨